最高法院刑事判決　　　　　　　　　 111年度台上字第1353號
上　訴　人　伍玉德



上列上訴人因過失致人於死案件，不服臺灣高等法院中華民國11
0年12月8日第二審判決（110年度交上訴字第141號，起訴案號：
臺灣桃園地方檢察署109年度偵字第33062號），提起上訴，本院
判決如下：
    主  文
上訴駁回。
伍玉德緩刑貳年。
    理  由
一、本件原判決引用第一審判決書所援引起訴書記載之犯罪事實
    ，認定：上訴人伍玉德以駕駛小貨車載運雞隻為業，於民國
    109年 6月20日晚間7時10分許，駕駛000-0000號小貨車沿桃
    園市ＯＯ區ＯＯ路往竹圍方向行駛，途經劃設分向限制線之
    該路段 000號前時，原應注意車前狀況並隨時採取必要之安
    全措施，而依當時行車環境，並無不能注意之情事，竟疏未
    注意其左前方對向車道路旁，適有劉榮茂未配戴安全帽騎乘
    電動自行車，在上址處起駛並違規穿越車道迴轉之動態，兩
    車因而發生碰撞，造成劉榮茂全身多發性骨折、腹骨盆腔鈍
    創變型、右側腹部與鼠蹊部大面積撕裂傷，以及臟器露出而
    導致外傷性休克死亡等情。並說明其所憑引用第一審判決書
    所援引起訴書記載之證據及理由略以：上訴人於警詢、偵查
    、第一審及原審審理時均坦承上揭犯行不諱，核與證人即被
    害人劉榮茂之家屬黃阿丹及黃重斌所為指訴之情節相符，復
    有道路交通事故現場圖、調查報告表、現場與車損照片、道
    路監視器與行車紀錄器之錄影暨影像畫面截圖，檢察官督同
    法醫師相驗之報告書與相驗屍體證明書暨照片，以及桃園市
    政府車輛行車事故鑑定會桃市鑑 0000000案鑑定意見書（劉
    榮茂於夜間未配戴安全帽騎乘電動自行車，由路旁起駛跨越
    中央分向限制線左迴轉，未注意其他車輛，復未讓車道上行
    進中車輛先行，為肇事主因；上訴人於夜間駕駛小貨車行經
    上開路段，未注意車前狀況，為肇事次因）等證據資料可稽
    ，且劉榮茂死亡之結果，與上訴人上揭過失行為間具有相當
    因果關係等旨，認為本件事證明確，核上訴人係犯刑法第27
    6 條過失致人於死罪；復以上訴人向據報到場處理警員自首
    本件犯行並接受裁判，有道路交通事故肇事人自首情形紀錄
    表可按，而依同法第62條前段規定減輕其刑。因而維持第一
    審依上述法條論上訴人以過失致人於死罪，且以上訴人之責
    任為基礎，依刑法第57條各款所列事項，審酌本案犯罪一切
    情狀，量處有期徒刑 6月，並諭知如易科罰金，以新臺幣（
    下同）1,000元折算1日之判決，而駁回上訴人在第二審之上
    訴，經核於法尚無違誤。
二、上訴人上訴意旨並未具體指摘原判決上揭採證認事與量刑有
    何違背法令之情形，僅略稱：伊與被害人家屬黃阿丹等人就
    民事損害賠償事宜，業於 110年12月29日調解成立，雙方約
    定由伊於 111年1月29日前給付黃阿丹等人共250萬元（含強
    制汽車責任保險理賠金），請據為有利於伊之審酌等語，是
    其上訴自難認為有理由，應予駁回。
三、查上訴人前因違反毒品危害防制條例等罪案件，經臺灣高等
    法院102年度聲字第2161號裁定應執行有期徒刑2年10月確定
    ，入監執行後假釋出監付保護管束，於104年6月19日假釋期
    滿未經撤銷，其未執行之刑，以已執行論而視為執行完畢，
    5 年以內亦未曾因故意犯罪受有期徒刑以上刑之宣告，有其
    前案紀錄表在卷可考。本院考量上訴人因一時疏失致罹過失
    致人於死刑章，犯後坦認罪行，復於原審判決後與被害人家
    屬就民事損害賠償調解成立並履行調解條件完畢，經本院電
    詢黃阿丹肯認無誤，有公務電話紀錄、臺灣桃園地方法院11
    0年度桃司簡調字第785號調解筆錄，以及明台產物保險股份
    有限公司理賠匯款紀錄附卷足憑（見本院卷第29至31及71至
    77頁）。則上訴人本件車禍過失情節非重，且犯後亦有悛悔
    彌過之意及實際作為，經此教訓當知謹慎，信無再犯之虞，
    因認其前揭所受宣告之有期徒刑 6月，以暫不執行為適當，
    爰併宣告緩刑2年，以啟自新。
據上論結，應依刑事訴訟法第 396條及刑法第74條第1項第2款，
判決如主文。
中    華    民    國   111    年    3     月    10    日
                  刑事第一庭審判長法  官  郭  毓  洲  
                                  法  官  林  英  志  
                                  法  官  林  靜  芬  
                                  法  官  周  盈  文  
                                  法  官  蔡  憲  德  
本件正本證明與原本無異
                                  書記官
中    華    民    國   111    年    3     月    11    日